臺灣桃園地方法院民事判決　　　　　　　　95年度國字第19號
原　　　告　甲○○
訴訟代理人　袁曉君律師
被　　　告　國防部陸軍司令部
法定代理人　丁○○
訴訟代理人　陳慶瑞律師
上列當事人間請求國家損害賠償事件，於民國95年7 月23日辯論
終結，本院判決如下：
    主      文
被告應給付原告新台幣玖拾玖萬玖仟玖佰玖拾玖元，及自民國九
十五年十一月九日起至清償日止，按週年利率百分之五計算之利
息。
原告其餘之訴駁回。
訴訟費用由被告負擔百分之六十七，餘由原告負擔。
本判決主文第一項於原告以新台幣拾肆萬元供擔保後，得假執
行。但被告如以新台幣玖拾玖萬玖仟玖佰玖拾玖元為原告預供擔
保後，得免為假執行。
原告其餘假執行之聲請駁回。
    事實及理由
甲、程序分面：
一、本件被告國防部陸軍司令部之法定代理人原為胡鎮埔，已於
    民國96年2 月1 日變更為丁○○，並據丁○○於96年3 月3
    日具狀聲明承受訴訟，核無不合，應予准許。
二、按訴狀送達後，原告不得將原訴變更或追加他訴，但擴張或
    減縮應受判決事項之聲明者，不在此限，民事訴訟法第255
    條第1 項第3 款定有明文。本件原告起訴原聲明請求：被告
    應給付原告新台幣（下同）1,307,000 元（包含醫療費用1,
    000 元、看護費用296,000 元、工作損失10,000元、精神慰
    撫金1,000,000 元），及自起訴狀繕本送達之翌日起至清償
    日止按年息5%計算之利息。嗣於96年3 月26日，具狀減縮看
    護費用部分之請求為218,000 元；復於96年7 月9 日，具狀
    捨棄醫療費用及看護費用部分之請求，並變更工作損失部分
    之請求為1,400,000 元、精神慰撫金部分之請求為99,999元
    ，因而將前開聲明請求給付之金額變更為1,499,999 元。核
    原告所為乃減縮或擴張應受判決事項之聲明，揆諸前揭條文
    規定，並無不合，應予准許。
乙、得心證之理由：
一、原告起訴主張：其前服役於陸軍第153 旅搜索連擔任少尉排
    長，於92年5 月10日上午9 時許，漢光19號演習期間，經前
    51師師長李界佳命令該連負責對於宜蘭利澤海域約6 公里沙
    灘之演習區域實施未爆彈搜索及清除任務，遭埋於石頭下之
    未爆彈炸傷，致左踝跟骨與距骨粉碎性骨折、左側第五蹠骨
    基部骨折、左足腔室症候群、右側大腿開放性傷口、右下腹
    及右腿異物存留，以及右前臂、小腿及左大腿擦傷等傷害，
    經治療後仍有左踝傷口疤痕攣縮、關節活動受限、左下肢肌
    肉萎縮5 公分之損傷情形。依據國軍實彈射擊通報作業程序
    及彈藥處理要點第5 章：「二十國軍實彈射擊時，射擊指揮官
    應派專人負責記錄未爆彈數量並繪圖標定彈著位置，於射擊
    完畢後，由具合格彈藥專長之人員會同工兵人員組成之清除
    隊，適時清除之。」，及92年8 月1 日「陸軍彈藥管理作業
    手冊」第11章之實彈射擊未爆彈處理暨靶場安全管制補充作
    業規定，未爆彈之處理應會同未爆彈處理小組搜索，然該師
    長未依規定命未爆彈處理小組或具未爆彈處理專長之人員執
    行清理任務，竟令未具彈藥專長之原告從事高危險之任務，
    致原告受有損害，其身為軍人係依法令從事公務之人員，被
    告國防部陸軍司令部自應負國家賠償責任。伊已依國家賠償
    法第10條之規定，以書面向被告請求賠償，被告竟拒絕賠償
    ，爰依國家賠償法第11條之規定提起本件訴訟，並依國家賠
    償法第2 條第2 項、第5 條及民法第193 條、195 條之規定
    ，分別請求賠償減少勞動能力之損失1,400,000 元、精神慰
    撫金99,999元等語。並聲明：（一）被告應給付原告1,499,
    999 元，及自起訴狀繕本送達之翌日起至清償日止，按週年
    利率5%計算之利息。（二）願以現金或金融機構無記名可轉
    讓定期存單供擔保，請准宣告假執行。
二、被告則以：(一)案發當時正值漢光19號演習，然因受颱風影響
    ，原本佈置於海上之標靶因海浪沖擊漂流至案發沙灘上，該
    沙灘係原告所屬搜索連之搜索責任區域，前51師師長李界佳
    係依「漢光19號演習計畫中演練場地清除計畫」第16款演練
    海域清除計畫—肆、清除作業規劃—二、編組人員搜尋之規
    定，命原告所屬且於年度受專業「搜尋與巡邏訓練」之搜索
    連編組搜尋演習後，宜蘭利澤海域約6 公里沙灘上之標靶殘
    骸，而原告案發時所受之命令係執行「步行搜尋（目視）方
    式，清點標靶數量」，因此，系爭執行漢光19號演習後之標
    靶搜尋及清除任務顯非處理未爆彈之勤務，則該執行勤務相
    關安全規範，應無前揭未爆彈相關處理規定之適用，故系爭
    勤務實無原告所指之不法行為。又執行上開任務前，即由前
    師長李界佳親自主持安全講習，並由未爆彈處理小組成員擔
    任教官，藉標靶圖片逐一講解，每日執行任務前更逐級下達
    安全規定，該管連長丙○○偕原告率該連編組人員，於案發
    當日執行標靶搜尋時，已陸續尋獲並實施標定後並通知未爆
    彈小組處理，迨9 時許，發現另一艘標靶，丙○○即令原告
    等停留原地，自行趨前察看，詎原告隨即因不慎誤觸爆材（
    即標靶所附爆材，係配合操演單位規格需求執行標靶效果製
    作，其作用方式為當演習軍種射擊之各式彈藥擊中標靶，同
    時點燃效果藥帶，藉由點火線傳導，引發效果藥包作用，以
    產生聲響、閃光及煙幕效果）而受傷，是被告所屬公務員並
    無故意、過失之不法行為。(二)其次，被告機關所屬人員均係
    依據法令執行職務，其所下達搜尋標靶及標示任務等命令均
    符合相關規範無誤並未違法，而原告係受命執行職務之人，
    本身既屬國家特別權利關係之一員，其執行職務意外受傷，
    自應由國家所設因公撫卹、保險及醫療等措施予以照顧、就
    養，非以國家賠償制度予以補償。(三)再者，原告目前仍在職
    亦未減薪，故無減少勞動能力損害之問題，是其請求減少勞
    動能力之損害賠償，顯無理由；且原告已領得保險金、撫卹
    金、慰助金合計1,245,460 元，應予扣抵，又縱認上開款項
    無庸扣抵，然聯勤慰助金20,000元、嘉義市政府兵役課慰助
    金350,000 元、友聯團體保險500,000 元（保險費係被告機
    關預算支出）合計870,000 元，均具有賠償原告所受損害之
    性質，應於其請求之數額中扣抵等語，資為抗辯。並聲明：
    （一）原告之訴及假執行之聲請駁回。（二）如受不利之判
    決，願供擔保請准宣告免為假執行。
三、查原告主張其前服役於被告轄下陸軍第153 旅搜索連擔任中
    尉排長，於92年5 月10日上午9 時許，國軍舉行漢光19號演
    習期間，因接獲前51師師長李界佳之命令執行勤務時遭炸傷
    ，身體受有左踝跟骨與距骨粉碎性骨折、左側第五蹠骨基部
    骨折、左足腔室症候群、右側大腿開放性傷口、右下腹及右
    腿異物存留，以及右前臂、小腿及左大腿擦傷等傷害，經治
    療後仍有左踝傷口疤痕攣縮、關節活動受限、左下肢因爆炸
    傷後肌肉萎縮5 公分等情形，伊已依國家賠償法第10條規定
    ，以書面向被告國防部陸軍司令部請求國家賠償，經被告於
    95年8 月18日拒絕賠償等事實，業據原告提出陸軍步兵第15
    3 旅搜索連令影本2 件、三軍總醫院診斷證明書影本10份、
    照片4 張，及國防部令、國防大學國防醫學院三軍總醫院傷
    病成殘申請撫卹保險證明書、中華民國身心殘障手冊、國家
    賠償請求書、國防部陸軍司令部95年國賠字第04號拒絕賠償
    理由書等影本各1 份附卷可稽，並為被告所不爭執，堪信為
    真。
四、是本件首應審酌之爭點厥為：(一)原告奉命執行之勤務究竟為
    何？(二)被告所屬陸軍人員就本件事故之發生有無過失？(三)被
    告應否就其所屬陸軍人員之過失負國家賠償責任？茲分別論
    斷如下：
（一）查原告主張其於上揭時、地，與臨時接獲前51師師長李界
      佳電令之搜索連連長丙○○，會同一兵楊上人、李世軒、
      張偉松、乙○○、李政偉、蔡明欽等數人，實施未爆彈搜
      索及清除任務，而於搜索未爆彈時，遭埋於石頭下的未爆
      彈炸傷之事實，業據原告提出之陸軍步兵第153 旅92年5
      月12日 (92) 耀智字第2193號公文其上載明原告當時受到
      勛獎之事由為：「負責漢光19號演習，未爆彈清理任務，
      身先士卒，因公受傷，負責盡職。」（見本院卷第77頁）
      、國防部93年12月28日隋玟字第0930011629號公文其上載
      明：「92年5 月10日上午9 時參加漢光演習期間處理未爆
      彈不慎被炸傷．．」等語可按（見本院卷第16頁），並有
      證人乙○○證述：「（原告當時是如何發生受傷情況？為
      何受傷？）92年5 月10日當天早上我們連同連長共5 名軍
      事官兵，受命到海邊進行未爆彈的處理工作，當初我有看
      到電話記錄。我們就去利澤海邊處理了，92年5 月9 日第
      一天有我們連上的其他軍士官兵處理過了，當天晚上連長
      有出示當天搜尋的結果，有包含雷管、黃磷彈，當天（92
      年5 月9 日晚上）有勤前教育，隔天我們到現場，首先我
      們在下車的地方有初步搜尋，有發現雷管及黃磷彈，因為
      車輛發生狀況，連長指派我及另一名一兵看守車子，另外
      其他人繼續搜索，大約過了三十分鐘，我就從無線電聽到
      連長說排長被炸傷了。」（見本院卷第115 、116 頁），
      及證人丙○○證述：「（當時原告是與你從事何行為？為
      何發生受傷情形？）92年5 月9 日晚上，我收到師部及旅
      部電話通知，要求本連到宜蘭海灘尋找被海浪衝損至岸邊
      軍事物資或危險物品。在5 月10日早上，我帶原告及其他
      弟兄到岸邊持續尋找上級指示的尋找物品，我先發現到一
      膠筏，我命令排長及弟兄停留原地，待我目視膠筏上有無
      軍事物資或危險物品，膠筏沒有任何物品，再命令原告及
      其他弟兄繼續前進，不久就從背後傳來一聲巨響，我檢視
      幹部及弟兄，就僅發現弟兄站立在旁，沒有發現原告，我
      發現排長倒臥在膠筏旁，我就打電話回報，報告原告受傷
      。（原告到底因何原因受傷？）我沒有看到爆炸的情形，
      但有聽到爆炸的聲音。（依你判斷是何爆裂物發生爆炸？
      ）無法判斷，但原告於爆炸後係躺在膠筏上，膠筏上有缺
      角。（是否火藥產生的爆炸？）有發現到煙，所以應是火
      藥產生的爆炸。（能否舉例說明上級要求搜尋危險物品為
      何物？）會造成人體產生傷害的物品，如TNT 、引爆用雷
      管、黃磷彈。」（見本院卷第172 、173 、174 頁）等語
      可佐，且被告所提出之重要事項暨軍紀安全事件記載影本
      ，其上亦載明：「0510日0930時，．．林員於勘察中不慎
      誤踩岩石間雷管，引起爆炸並跌倒致左腳踝骨折，其餘人
      員未波及．．」等字句（見本院卷第108 頁），堪認原告
      主張其係執行處理未爆彈勤務時遭未爆彈炸傷之事實為真
      。至被告抗辯原告奉命執行之勤務係搜尋標靶及標示任務
      ，原告係遭標靶所附爆材炸傷云云，則不足採。
（二）承上，本件原告執行之勤務為處理未爆彈，則依國軍實彈
      射擊通報作業程序及彈藥處理要點第5 章「二十國軍實彈射
      擊時，射擊指揮官應派專人負責記錄未爆彈數量並繪圖標
      定彈著位置，於射擊完畢後，由具合格彈藥專長之人員會
      同工兵人員組成之清除隊，適時清除之。必要時，得申請
      當地未爆彈處理小組專案處理。」，及依96年8 月1 日「
      陸軍彈藥管理作業手冊」第11章之「實彈射擊未爆彈處理
      暨靶場安全管制補充作業規定」，未爆彈之處理應會同未
      爆彈處理小組搜索之規定，可知未爆彈之處理應由具合格
      彈藥專長之人員會同工兵人員組成清除隊清除，或會同未
      爆彈處理小組搜索。惟查，依證人乙○○證述：「（你們
      所屬連隊有無受過未爆彈處理之訓練？）無。（原告訴訟
      代理人問：勤前教育時連長有無告知發覺未爆彈該如何處
      理？）有的，連長說不要碰他。當天我們下車的時候，就
      有看到雷管、黃磷彈，連長就有撿到，並當場告知我們如
      果看到相似物品不要觸碰。當初我看到的雷管約2 到3 公
      分長，直徑約如原子筆芯。（被告訴訟代理人問：發現雷
      管除了不要碰，有無其他因應措施？）我們不要碰，我們
      連長會處理。」（見本院卷第116 、117 頁），及證人丙
      ○○證述：「（你所屬連隊有無受過處理未爆彈的訓練？
      ）沒有。（你們前往搜索之前有無勤前教育？）有，我們
      不知前往搜索時會發現何物品，所以告訴弟兄如有發現物
      品不得觸碰先告訴我，立即回報。我們會在發現的地方標
      示回報上級，再由上級處理。」（見本院卷第173 、174
      頁）等語，足知原告所屬搜索連每位成員並未受過彈藥處
      理訓練，亦未具備合格之彈藥專長，被告所屬前51師師長
      李界佳應派遣具合格彈藥專長之清除爆裂物小組從事該項
      勤務，然其竟違反前揭規定，令未具彈藥專長之原告從事
      高危險勤務，並致原告身體受傷，是被告所屬陸軍人員就
      本件事故之發生具有過失，堪可認定。
（三）原告復主張其因被告所屬陸軍人員執行職務行使公權力時
      有過失，致受重傷，自得依國家賠償法第2 條第2 項規定
      請求被告賠償等語，則為被告所否認。經查：
  １、按國家賠償法所稱公務員者，謂依法令從事於公務之人員
      。公務員於執行職務行使公權力時，因故意或過失不法侵
      害人民自由或權利者，國家應負損害賠償責任。同法第2
      條第1 項、第2 項前段定有明文。次按軍人為廣義之公務
      員，與國家間具有公法上之職務關係。所謂「執行職務」
      ，係指公務員行使其職務上之權力或履行其職務上義務等
      ，而與其所執掌之公務有關之行為而言，凡客觀上屬於社
      會通念職務範圍之行為均屬之。又所謂「行使公權力」，
      係指公務員居於國家機關之地位，行使統治權作用之行為
      而言，包括運用命令及強制等手段干預人民自由及權利之
      行為，以及提供給付、服務、救濟照顧等方法增進公共社
      會成員之利益，以達成國家任務之行為。又有服從特別權
      力關係義務之人，其本身亦屬人民，故於其執行公務時，
      受其他執行公務，行使公權力之公務員故意或過失不法之
      侵害，當亦得依國家賠償法之規定請求國家賠償（司法院
      大法官會議釋字第430 號解釋、最高法院93年度台上字第
      920 號判決要旨可資參照）。
  ２、李界佳於事發當時為被告所屬51師師長，明知漢光19號演
      習過後，依據軍中規定應由具彈藥專長之未爆彈處理小組
      從事未爆彈搜索及清除工作，竟違反規定，任令未具彈藥
      專長之原告執行此一高危險任務，應認李界佳於軍事演習
      期間指揮命令之行為為執行公務行使公權力之行為。依前
      揭說明，原告雖為軍人，惟其本身亦屬人民，故於其服役
      執行公務時，受其他執行公務行使公權力之軍人李界佳過
      失不法侵害，致身體受傷，自得依國家賠償法第2 條第2
      項前段之規定，請求被告賠償。
五、按不法侵害他人之身體或健康者，對於被害人因此喪失或減
    少勞動能力或增加生活上之需要時，應負損害賠償責任；被
    害人雖非財產上之損害，亦得請求賠償相當之金額。民法第
    193 條第1 項、第195 條第1 項前段分別定有明文。如前所
    述，原告因被告所屬陸軍人員之過失不法侵害，致身體受傷
    ，自得依國家賠償法第2 條第2 項前段規定，請求被告負賠
    償責任。茲就原告得請求被告賠償之金額，分述如下：
（一）關於請求減少勞動能力損失部分：
  １、原告主張因本件事故受傷，減損勞動能力45% ，其為68年
      3 月12日生，擬於明年退伍進入職場，依其資歷每月賺取
      3 萬元應非難事，計至60歲退休尚有32年，依霍夫曼計算
      法扣除中間利息後，被告應一次給付3,146,278 元（計算
      式：30,000元×45% ×12個月，每年損失162,000 元，共
      32年，乘以霍夫曼係數共計損失3,146,278 元），爰僅請
      求1,400,000 元等語，此則為被告所否認。經本院依職權
      囑託國立台灣大學醫學院附設醫院（下簡稱台大醫院）就
      原告之傷害現況及減少勞動能力比例予以鑑定，其鑑定結
      果：「林先生現仍存有貴院所詢問「左踝傷口疤痕緊縮，
      距骨及跟股嚴重變形且癒合不正，踝關節活動受限」之狀
      況，且左小腿的腿圍較右側減少5 公分。其左踝關節活動
      度減損超過正常活動範圍之2 分之1 ，造成關節變形、且
      合併有神經損傷，比照勞工保險殘廢給付標準之規定，已
      達肢體障害第143 項之一下肢三大關節中，有一大關節遺
      存顯著運動障害者，為第11等殘廢。雖合併有神經損傷，
      但所造成的機能障礙主要亦為踝關節活動障礙，且非為完
      全性之神經損傷，故整體未達第137 項一下肢三大關節中
      ，有一大關節喪失機能之標準。估計影響其從事粗重勞動
      之能力為40-45%。此外，根據Ｘ光攝影檢查以及主訴之症
      狀，應已留下創傷性關節炎之後遺症，可能在數年後逐漸
      惡化，併予敘明。」，有該院96年6 月13日校附醫密字第
      0960002023號函在卷可稽（見本院卷第188-190 頁），且
      兩造對此鑑定結果並不爭執，足堪認定原告因本件事故受
      傷而減損勞動能力40-45%。
  ２、按「民法第193 條第1 項規定，不法侵害他人之身體或健
      康者，對於被害人因此喪失或減少勞動能力，或增加生活
      上之需要時，應負損害賠償責任。是被害人身體或健康受
      侵害，致喪失或減少勞動能力，其本身即為損害。此因勞
      動能力減少所生之損害，不以實際已發生者為限，即將來
      之收益，因勞動能力減少之結果而不能獲致者，被害人亦
      得請求賠償。其損害金額，應就被害人受侵害前之身體健
      康狀態、教育程度、專門技能、社會經驗等方面酌定之。
      至於個人實際所得額，則僅得作為評價勞動能力損害程度
      參考，不得因薪資未減少即謂無損害。」（最高法院93年
      度台上字第1489號判決參照）；次按「被害人因身體、健
      康被侵害而喪失勞動能力所受損害，其金額亦應就被害人
      受侵害前之身體、健康狀態、教育程度、專門技能、社會
      經驗等方面酌定之，不能以一時一地之工作收入為準。故
      所謂減少及殘存勞動能力之價值，應以其能力在通常情形
      下可能取得之收入為標準。」（最高法院93年度台上字第
      1667號判決參照）。依此，原告於事故後薪資雖未減少，
      惟原告既確受有前揭傷害而減損勞動能力40%-45% ，自不
      得因薪資未減少，即謂伊勞動能力全無受損，是原告自得
      請求減損勞動能力之損失。
  ３、原告主張其係南亞技術學院土木科二專畢業，依其資歷退
      伍後進入職場之月薪應有30,000元，惟查現今教育普及，
      大專院校甚多，大學畢業者眾多，倘無專長，又無工作經
      驗，謀職甚為不易，乃眾所週知之事，自難徒以原告為大
      專畢業生，即遽謂其月薪可達30,000元，是原告之主張洵
      屬無據。本院爰以行政院於96年7 月1 日發布實施之最低
      基本工資每月17,280元，作為計算原告減損勞動能力之賠
      償基準，並計至其60歲時為止（勞動基準法第54條第1 項
      第1 款規定參照）。準此，原告係68年3 月12日出生，尚
      有32年之工作年資，其每年工資為207,360 元，每年損失
      為93,312元（207,360 元×45% ＝93,312元），則依霍夫
      曼計算法扣除中間利息，一次給付金額為1,812,256 元【
      計算式：（93,312元×19.00000000 （霍夫曼係數）＝1,
      812,256 元（小數點以下四捨五入）】。原告於上開範圍
      內僅請求被告賠償原告因減損勞動能力之工作收入損失14
      ,000,000 元，核屬有據。
（二）關於非財產上之損害即精神慰撫金部分：
      原告係68年3月12日出生，於92年5月10日本件事故發生當
      時，年滿25歲，正值人生之黃金歲月，卻因被告所屬陸軍
      人員之過失行為，造成肢體障害此一不可回復之傷害，經
      審酌原告所受傷勢及其學經歷、經濟狀況等一切情狀後，
      認原告請求賠償精神慰撫金99,999元尚屬適當，應予允許
      。
（三）惟被告抗辯原告因本件事故已領得聯勤慰助金20,000元、
      軍人保險金211,500 元、軍人撫卹金163,960 元、友聯團
      體保險金500,000 元、嘉義市政府兵役課慰助金350,000
      元，以上金額合計為1,245,460 元，應予扣抵云云。經查
      ：原告已領取之軍人保險金211,500 元，乃係其自費參加
      傷害保險所為傷殘給付，為原告給付保險費之對價，並非
      國家給與之補償或賠償，自不得因此減免被告之賠償責任
      ，亦即不應自前揭賠償金額中扣除上開保險金。又依軍人
      撫卹條例所為之給付，乃因軍人對國家之特殊貢獻而由國
      家給予之特別恩惠，為一身專屬權，不得讓與或繼承，甚
      且在一定情形下，如喪失中華民國國籍或被褫奪公權，即
      喪失請領之權利，此觀該條例第29條、第31條與第32條規
      定自明。足徵依軍人撫卹條例所發給之撫卹金，與依國家
      賠償法所為之損害賠償，二者性質顯然不同。依此，原告
      所領取之軍人撫卹金163,960 元、聯勤慰助金20,000元、
      嘉義市政府兵役課慰助金350,000 元，乃國家基於其因公
      受傷而給予之恩惠，與國家賠償其權利受損之性質不同，
      不應自前揭賠償金額中扣除上開撫卹金。至於原告領取之
      友聯團體保險金500,000 元，因該保險費係由被告機關預
      算支應，原告受領該保險給付，具有填補損害之性質，自
      應於其請求之數額中扣抵。則原告得請求被告賠償之金額
      為999,999 元（減損勞動能力損失1,400,000 元＋精神慰
      撫金99,999元－友聯團體保險金500,000 元＝999,999 元
      ）。
六、從而，原告依國家賠償法第2 條第2 項前段、民法第193 條
    第1 項、第195 條第1 項規定，請求被告給付999,999 元，
    及自起訴狀繕本送達之翌日即95年11月9 日起至清償日止，
    按週年利率5%計算之利息，為有理由，應予准許，逾此範圍
    之請求，即屬無據，應予駁回。
七、兩造均陳明願供擔保請准宣告假執行及免為假執行，經核原
    告勝訴部分，並無不合，爰分別酌定相當擔保金額准許之。
    至原告敗訴部分，其假執行之聲請因訴之駁回而失所附麗，
    應併駁回之。
八、本件事證已臻明確，兩造其餘攻擊防禦方法及所提證據，核
    與判決結果不生影響，爰不予一一贅述，附此敘明。
九、據上論結，原告之訴為一部有理由，一部無理由，依民事訴
    訟法第79條、第390 條第2 項，第392 條第2 項，判決如主
    文。
中　　華　　民　　國　　96　　年　　8 　　月　　22　　日
                  民事第三庭    法　官　張益銘
以上正本係照原本作成。
如對本判決上訴，須於判決送達後20日內向本院提出上訴狀。
中　　華　　民　　國　　96　　年　　8 　　月　　22　　日
                                書記官　陳鳳怡
